臺灣嘉義地方法院刑事判決
110年度訴字第424號
公  訴  人  臺灣嘉義地方檢察署檢察官
被      告  NGUYEN THANH TUNG男  (民國00年0月00日生)


上列被告因傷害案件，經檢察官提起公訴（110年度偵字第6825
號），本院判決如下：
    主  文
本件公訴不受理。
    理  由
一、公訴意旨如起訴書所載（如附件）。
二、按告訴乃論之罪，告訴人於第一審辯論終結前，得撤回告訴
    ，又其告訴經撤回者，法院應諭知不受理之判決，並得不經
    言詞辯論為之；刑事訴訟法第238條第1項、第303條第3款、
    第307條分別定有明文。本件被告因傷害案件，經檢察官提
    起公訴，認為係犯刑法第277條第1項之普通傷害罪嫌，惟上
    揭罪嫌，依同法第287條前段規定須告訴乃論。茲據告訴人
    於本院案件繫屬中具狀撤回告訴，有刑事撤回告訴狀1紙附
    卷可憑，依首開說明，本件爰不經言詞辯論，逕為諭知不受
    理之判決。
三、據上論斷，應依刑事訴訟法第303條第3款、第307條，判決
    如主文。
中　　華　　民　　國　 110　　年　　 9　　月　　27　　日
                  刑事第五庭審判長法  官  張志偉
                                  法  官  郭振杰
                                  法  官  陳盈螢
以上正本證明與原本無異。
如不服本判決應於收受判決後20日內向本院提出上訴書狀，並應敘述具體理由；其未敘述上訴理由者，應於上訴期間屆滿後20日內向本院補提理由書（均須按他造當事人之人數附繕本）「切勿逕送上級法院」。告訴人或被害人如對於本判決不服者，應具備理由請求檢察官上訴，其上訴期間之計算係以檢察官收受判決正本之日期為準。　　　　　　　　　　　　　　　　　
中　　華　　民　　國　　110 　年　　9 　　月　　27　　日
                                  書記官  李彩娥

臺灣嘉義地方檢察署檢察官起訴書
                                     110年度偵字第6825號
　　被　　　告　NGUYEN THANH TUNG　（越南）
　　　　　　　　　　　　
上列被告因傷害案件，已經偵查終結，認應該提起公訴，茲將犯
罪事實及證據並所犯法條分敘如下：
　　　　犯  罪  事  實
一、NGUYEN THANH TUNG（越南籍，中文姓名：阮青松）係ＯＯ企
    業股份有限公司員工，與洪銘聰係同事關係，兩人於民國11
    0年5月28日14時45分許，在嘉義縣○○鄉○○村○○○00○0號1樓工
    作場所發生肢體衝突，NGUYEN THANH TUNG竟基於傷害之犯
    意，徒手及持長形日光燈罩毆打洪銘聰，致洪銘聰受有頭皮
    、口腔、右側手部挫傷、左側第四肋骨閉鎖性骨折之傷害。
二、案經洪銘聰訴由嘉義縣警察局民雄分局報告偵辦。
　　　　證　據　並　所　犯　法　條
一、證據清單：
編號 證   據   名   稱 待    證    事    實 1 被告NGUYEN THANH TUNG於警詢及偵查中之供述 被告坦承於上揭時、地與告訴人洪銘聰發生肢體衝突，辯稱因遭推倒受傷，為自我保護而還手 2 告訴人洪銘聰於警詢及偵查中之指訴 全部犯罪事實 3 診斷證明書 告訴人之傷勢 
二、核被告所為，係犯刑法第277條第1項之傷害罪嫌。
三、依刑事訴訟法第251條第1項提起公訴。
　　　　此　致
臺灣嘉義地方法院
中　　華　　民　　國　 110　　年　　8 　　月　　20　　日
　　　　　　　　　　　　　　　檢　察　官  柯文綾
本件正本證明與原本無異。
中　　華　　民　　國　 110　　年　　8 　　月　　26　　日
                              書  記  官  林佳陞
所犯法條：
中華民國刑法第277條第1項
傷害人之身體或健康者，處 5 年以下有期徒刑、拘役或 50 萬
元以下罰金。